臺灣臺中地方法院刑事裁定
111年度聲字第1410號
聲  請  人  臺灣臺中地方檢察署檢察官
受  刑  人  蘇永慶


                    （現於法務部○○○○○○○○○○○執行中）
上列聲請人因受刑人數罪併罰有二裁判以上，聲請定其應執行之
刑（111年度執字第3824號、111年度執聲字第1018號），本院裁
定如下：
    主  文
蘇永慶所犯如附表所示之罪所處之刑，應執行有期徒刑捌年捌月
。
    理  由
一、聲請意旨略以：受刑人蘇永慶因違反毒品危害防制條例等案
    件，先後經判決確定如附表，符合數罪併罰之要件，應依刑
    法第53條及第51條第5款之規定，定其應執行之刑，爰依刑
    事訴訟法第477條第1項規定聲請裁定等語。
二、按數罪併罰，有2裁判以上者，依刑法第51條規定，定其應
    執行之刑；宣告多數有期徒刑者，於各刑中之最長期以上，
    各刑合併之刑期以下，定其刑期。但不得逾30年，刑法第53
    條、第51條第5款分別定有明文。次按裁判確定前犯數罪者
    ，併合處罰之。但有下列情形者，不在此限。一、得易科罰
    金之罪與不得易科罰金之罪。二、得易科罰金之罪與不得易
    服社會勞動之罪。三、得易服社會勞動之罪與不得易科罰金
    之罪。四、得易服社會勞動之罪與不得易服社會勞動之罪。
    前項但書情形，受刑人請求檢察官聲請定應執行刑者，依第
    51條規定定之，刑法第50條亦有明文。復按有二個裁判以上
    ，經定其執行刑後，又與其他裁判併合而定其執行刑者，前
    定之執行刑當然失效，仍應以原來宣告之數個刑罰計算，而
    不以當時該數罪所定應執行刑為計算之基準（最高法院59年
    台抗字第367 號判例要旨可資參照）。又按法律上屬於自由
    裁量事項，尚非概無法律性之拘束，在法律上有其外部界限
    及內部界限。前者法律之具體規定，使法院得以具體選擇為
    適當裁判，此為自由裁量之外部界限。後者法院為自由裁量
    時，應考量法律之目的，法律秩序之理念所在，此為自由裁
    量之內部界限。法院為裁判時，二者均不得有所踰越。在數
    罪併罰而有二裁判以上，應定其應執行刑之案件，法院所為
    刑之酌定，固屬自由裁量事項，然對於法律之內、外部界限
    ，仍均應受其拘束（最高法院92年度台非字第187 號、94年
    度台非字第21號判決意旨可資參照）。
三、經查，受刑人蘇永慶因違反如附表所示之毒品危害防制條例
    等罪，經最高法院、臺灣高等法院臺中分院、臺灣彰化地方
    法院、臺灣苗栗地方法院及本院先後判處如附表所示之罪刑
    ，並分別確定在案，有如附表所示之判決書及受刑人之臺灣
    高等法院被告前案紀錄表各1份在卷可憑。而受刑人所犯如
    附表編號1至15、編號20至23所示之罪所處之刑，得易科罰
    金；如附表編號16至19所示之罪所處之刑，則不得易科罰金
    ，屬於刑法第50條第1項但書之情形，茲聲請人依同法第50
    條第2項規定，經受刑人之請求向本院提出定應執行刑之聲
    請，有受刑人蘇永慶於民國111年4月7日提出之臺灣臺中地
    方檢察署刑法第50條第1項但書案件是否請求檢察官聲請定
    應執行刑調查表1份在卷可稽，本院審認核屬正當。又受刑
    人所犯如附表編號1至18所示之罪，經臺灣高等法院臺中分
    院以107年度聲字第949號裁定定應執行刑有期徒刑7年2 月
    ，並經最高法院以107年度台抗字第696號裁定駁回抗告，於
    107年8月2日確定；而附表編號21至23所示之罪，則經本院
    以110年度易字第933號判決定應執行刑有期徒刑11月，於11
    1年3月8日確定，揆諸上開意旨，本院自應受裁量權內部界
    限之拘束。復依最高法院刑事大法庭110年度台抗大字第489
    號裁定意旨，本院函知受刑人得於文到3日內就本件定應執
    行刑具狀陳述意見，受刑人於收受本院上開陳述意見函後，
    具狀表示請求從輕量處等語，有受刑人之陳述意見表1份在
    卷可憑（見本院卷第117頁）。爰參酌受刑人所犯之罪名、
    手法、相隔時間及侵害法益等一切具體情狀，合併定其應執
    行刑為如主文所示。 
據上論斷，應依刑事訴訟法第477條第1項，刑法第50條第2項、
第53條、第51條第5款，裁定如主文。
中　　華　　民　　國　　111 　年　　7 　　月　　4　　日
                  刑事第七庭  法  官  王怡蓁
上正本證明與原本無異。
如不服本裁定，應於送達後五日內，向本院提出抗告狀。
                              書記官  黃雅青
中　　華　　民　　國　　111 　年　　7 　　月　　4　　日
附表：受刑人蘇永慶定應執行刑案件一覽表 
編      號  1 2 3 罪      名  毒品危害防制條例 毒品危害防制條例 竊盜 宣  告  刑  有期徒刑5月 有期徒刑5月 有期徒刑4月 犯 罪 日 期  104年11月8日凌晨0時33分許為警採尿時往前回溯96小時內之某時 104年11月14日為警採尿時往前回溯96小時內之某時 105年3月7日 偵查機關 年度案號  臺灣臺中地方檢察署104年度毒偵字第3759號、105年度毒偵字第520號 臺灣臺中地方檢察署104年度毒偵字第3759號、105年度毒偵字第520號 臺灣彰化地方檢察署105年度偵字第2353號  最後 事實審 法  院 臺灣臺中地方法院 臺灣臺中地方法院 臺灣彰化地方法院  案  號 105年度中簡字第393號 105年度中簡字第393號 105年度易字第191號  判  決 日  期 105年4月6日 105年4月6日 105年4月14日  確定  判決 法  院 臺灣臺中地方法院 臺灣臺中地方法院 臺灣彰化地方法院  案  號 105年度中簡字第393號 105年度中簡字第393號 105年度易字第191號  判決確定日期 105年5月3日 105年5月3日 105年5月17日 是否為得易科罰金之案件  是 是 是 備       註  臺灣臺中地方檢察署 105年度執字第15094號 臺灣臺中地方檢察署 105年度執字第15094號 臺灣彰化地方檢察署 105年度執字第3739號   編號1至18經臺灣高等法院臺中分院以107年度聲字第949號裁定定應執行刑有期徒刑7年2月，並經最高法院以107年度台抗字第696號裁定駁回抗告確定。   

編      號  4 5 6 罪      名  竊盜 竊盜 竊盜 宣  告  刑  有期徒刑6月 有期徒刑6月（4次） 有期徒刑3月（4次） 犯 罪 日 期  104年8月1日 104年11月8日、11月9日、11月11日 （起訴書附表載為104年11月8日至11月11日） 104年11月8日、11月11日、11月上旬某日 （起訴書附表載為104年11月上旬某日至11月11日） 偵查機關 年度案號  臺灣彰化地方檢察署104年度偵字第8625號 臺灣臺中地方檢察署104年度偵字第29358號，105年度偵字第2699號、第3427號、第6544號、第6752號、第8125號 臺灣臺中地方檢察署104年度偵字第29358號，105年度偵字第2699號、第3427號、第6544號、第6752號、第8125號  最後 事實審 法  院 臺灣彰化地方法院 臺灣高等法院臺中分院 臺灣高等法院臺中分院  案  號 105年度簡上字第24號 105年度上易字第1322號 105年度上易字第1322號  判  決 日  期 105年9月20日 106年1月12日 106年1月12日  確定  判決 法  院 臺灣彰化地方法院 臺灣高等法院臺中分院 臺灣高等法院臺中分院  案  號 105年度簡上字第24號 105年度上易字第1322號 105年度上易字第1322號  判決確定日期 105年9月20日 106年1月12日 106年1月12日 是否為得易科罰金之案件  是 是 是 備       註  臺灣彰化地方檢察署 105年度執字第6134號 臺灣臺中地方檢察署 106年度執字第2627號 臺灣臺中地方檢察署 106年度執字第2627號   編號1至18經臺灣高等法院臺中分院以107年度聲字第949號裁定定應執行刑有期徒刑7年2月，並經最高法院以107年度台抗字第696號裁定駁回抗告確定。   

編      號  7 8 9 罪      名  過失傷害 偽造文書 竊盜 宣  告  刑  有期徒刑2月 有期徒刑3月 有期徒刑4月 犯 罪 日 期  104年11月9日 104年11月11日 104年11月13日 偵查機關 年度案號  臺灣臺中地方檢察署104年度偵字第29358號，105年度偵字第2699號、第3427號、第6544號、第6752號、第8125號 臺灣臺中地方檢察署104年度偵字第29358號，105年度偵字第2699號、第3427號、第6544號、第6752號、第8125號 臺灣臺中地方檢察署104年度偵字第29358號，105年度偵字第2699號、第3427號、第6544號、第6752號、第8125號  最後 事實審 法  院 臺灣高等法院臺中分院 臺灣高等法院臺中分院 臺灣高等法院臺中分院  案  號 105年度上易字第1322號 105年度上易字第1322號 105年度上易字第1322號  判  決 日  期 106年1月12日 106年1月12日 106年1月12日  確定  判決 法  院 臺灣高等法院臺中分院 臺灣高等法院臺中分院 臺灣高等法院臺中分院  案  號 105年度上易字第1322號 105年度上易字第1322號 105年度上易字第1322號  判決確定日期 106年1月12日 106年1月12日 106年1月12日 是否為得易科罰金之案件  是 是 是 備       註  臺灣臺中地方檢察署 106年度執字第2627號 臺灣臺中地方檢察署 106年度執字第2627號 臺灣臺中地方檢察署 106年度執字第2627號   編號1至18經臺灣高等法院臺中分院以107年度聲字第949號裁定定應執行刑有期徒刑7年2月，並經最高法院以107年度台抗字第696號裁定駁回抗告確定。   

編      號  10 11 12 罪      名  竊盜 竊盜 毒品危害防制條例 宣  告  刑  有期徒刑5月（2次） 有期徒刑4月 有期徒刑5月 犯 罪 日 期  104年11月4日、11月8日 （起訴書附表載為：104年11月4日至11月8日） 105年3月7日 105年3月5日或6日凌晨2時、3時許 （起訴書附表載為105年3月5日或6日凌晨2時許） 偵查機關 年度案號  臺灣臺中地方檢察署104年度偵字第29358號，105年度偵字第2699號、第3427號、第6544號、第6752號、第8125號 臺灣彰化地方檢察署105年度偵字第3025號 臺灣臺中地方檢察署105年度偵字第4385號  最後 事實審 法  院 臺灣高等法院臺中分院 臺灣彰化地方法院 臺灣臺中地方法院  案  號 105年度上易字第1322號 105年度審簡上字第13號 106年度簡上字第29號  判  決 日  期 106年1月12日 106年2月22日 106年4月10日  確定  判決 法  院 臺灣高等法院臺中分院 臺灣彰化地方法院 臺灣臺中地方法院  案  號 105年度上易字第1322號 105年度審簡上字第13號 106年度簡上字第29號  判決確定日期 106年1月12日 106年2月22日 106年4月10日 是否為得易科罰金之案件  是 是 是 備       註  臺灣臺中地方檢察署 106年度執字第2627號 臺灣彰化地方檢察署 106年度執字第2182號 臺灣臺中地方檢察署 106年度執字第8631號   編號1至18經臺灣高等法院臺中分院以107年度聲字第949號裁定定應執行刑有期徒刑7年2月，並經最高法院以107年度台抗字第696號裁定駁回抗告確定。   

編      號  13 14 15 罪      名  竊盜 竊盜 竊盜  宣  告  刑  有期徒刑6月 有期徒刑4月 有期徒刑6月 犯 罪 日 期  104年11月9日 104年8月3日 104年10月28日 偵查機關 年度案號  臺灣苗栗地方檢察署105年度偵字第1726號 臺灣臺中地方檢察署104年度偵字第27384號、第27776號、第28180號、第28301號，105年度偵字第603號、第3472號 臺灣臺中地方檢察署104年度偵字第27384號、第27776號、第28180號、第28301號，105年度偵字第603號、第3472號  最後 事實審 法  院 臺灣苗栗地方法院 臺灣高等法院臺中分院 臺灣高等法院臺中分院  案  號 105年度易字第920號 106年度上訴字第418號、106年度上易字第306號、第307號 106年度上訴字第418號、106年度上易字第306號、第307號  判  決 日  期 106年5月10日 106年7月11日 106年7月11日  確定  判決 法  院 臺灣苗栗地方法院 臺灣高等法院臺中分院 臺灣高等法院臺中分院  案  號 105年度易字第920號 106年度上訴字第418號、106年度上易字第306號、第307號 106年度上訴字第418號、106年度上易字第306號、第307號  判決確定日期 106年7月20日 106年7月11日 106年7月11日 是否為得易科罰金之案件  是 是 是 備       註  臺灣苗栗地方檢察署 106年度執字第3113號 臺灣臺中地方檢察署 106年度執字第12556號 臺灣臺中地方檢察署 106年度執字第12556號   編號1至18經臺灣高等法院臺中分院以107年度聲字第949號裁定定應執行刑有期徒刑7年2月，並經最高法院以107年度台抗字第696號裁定駁回抗告確定。   

編      號  16 17 18 罪      名  竊盜 妨害公務 竊盜  宣  告  刑  有期徒刑7月（2次） 有期徒刑7月 （聲請書附表誤載為5月） 有期徒刑7月 犯 罪 日 期  104年11月5日  104年11月13日 105年3月7日 偵查機關 年度案號  臺灣臺中地方檢察署104年度偵字第27384號、第27776號、第28180號、第28301號，105年度偵字第603號、第3472號 臺灣臺中地方檢察署104年度偵字第27384號、第27776號、第28180號、第28301號，105年度偵字第603號、第3472號 臺灣彰化地方檢察署105年度偵字第5346號  最後 事實審 法  院 臺灣高等法院臺中分院 臺灣高等法院臺中分院 臺灣彰化地方法院  案  號 106年度上訴字第418號、106年度上易字第306號、第307號 106年度上訴字第418號、106年度上易字第306號、第307號 106年度易字第121號  判  決 日  期 106年7月11日 106年7月11日 106年5月25日  確定  判決 法  院 臺灣高等法院臺中分院 最高法院 臺灣彰化地方法院  案  號 106年度上訴字第418號、106年度上易字第306號、第307號 107年度台上字第1213號 106年度易字第121號  判決確定日期 106年7月11日  107年4月11日 106年8月2日 是否為得易科罰金之案件  否 否 否 備       註  臺灣臺中地方檢察署 106年度執字第12557號 臺灣臺中地方檢察署 107年度執字第7174號 臺灣彰化地方檢察署 106年度執字第7526號   編號1至18經臺灣高等法院臺中分院以107年度聲字第949號裁定定應執行刑有期徒刑7年2月，並經最高法院以107年度台抗字第696號裁定駁回抗告確定。   

編      號  19 20 21 罪      名  竊盜 竊盜  贓物 宣  告  刑  有期徒刑7月 有期徒刑3月  有期徒刑4月（2次） 犯 罪 日 期  104年11月3日  104年11月3日 104年10月31日、11月13日 （聲請書附表誤載為：104年10月13日至104年10月31日） 偵查機關 年度案號  臺灣彰化地方檢察署105年度偵字第3746號 （聲請書附表誤載為：臺灣臺中地方檢察署） 臺灣彰化地方檢察署105年度偵字第3746號 （聲請書附表誤載為：臺灣臺中地方檢察署） 臺灣臺中地方檢察署110年度偵字第1531號、第1532號、第1533號、第1534號、第1535號  最後 事實審 法  院 臺灣高等法院臺中分院 臺灣高等法院臺中分院 臺灣臺中地方法院  案  號 106年度上易字第1534號 106年度上易字第1534號 110年度易字第933號  判  決 日  期 107年3月15日 107年3月15日 111年1月21日  確定  判決 法  院 最高法院 最高法院 臺灣臺中地方法院  案  號 107年度台上字第4058號 107年度台上字第4058號 110年度易字第933號  判決確定日期 107年10月31日  107年10月31日 111年3月8日 是否為得易科罰金之案件  否 是 是 備       註  臺灣彰化地方檢察署 107年度執字第6496號                                                   臺灣彰化地方檢察署 107年度執字第6497號 臺灣臺中地方檢察署 111年度執字第3824號     編號21至23經本院以110年度易字第933號判決定應執行刑有期徒刑11月，於111年3月8日確定。 

編      號  22 23 （以下空白） 罪      名  贓物 贓物   宣  告  刑  有期徒刑3月 有期徒刑6月   犯 罪 日 期  104年11月7日  104年11月13日  偵查機關 年度案號  臺灣臺中地方檢察署110年度偵字第1531號、第1532號、第1533號、第1534號、第1535號 臺灣臺中地方檢察署110年度偵字第1531號、第1532號、第1533號、第1534號、第1535號   最後 事實審 法  院 臺灣臺中地方法院 臺灣臺中地方法院   案  號 110年度易字第933號 110年度易字第933號   判  決 日  期 111年1月21日 111年1月21日   確定  判決 法  院 臺灣臺中地方法院 臺灣臺中地方法院   案  號 110年度易字第933號 110年度易字第933號   判決確定日期 111年3月8日  111年3月8日  是否為得易科罰金之案件  是 是  備       註  臺灣臺中地方檢察署 111年度執字第3824號 臺灣臺中地方檢察署 111年度執字第3824號    編號21至23經本院以110年度易字第933號判決定應執行刑有期徒刑11月，於111年3月8日確定。